【裁判字號】    96,抗,1442
【裁判日期】    970102
【裁判案由】    聲請撤銷緩刑
【裁判全文】
臺灣高等法院刑事裁定                  96年度抗字第1442號
抗  告  人  臺灣宜蘭地方法院檢察署檢察官
受  刑  人  甲○○
上列抗告人因聲請撤銷緩刑案件，不服臺灣宜蘭地方法院中華民
國96年11月22日裁定（96年度撤緩更字第1號），提起抗告，本
院裁定如下：
    主  文
抗告駁回。
    理  由
一、按「於中華民國94年1月7日刑法修正施行前，受緩刑之宣告
    ，94年1月7日修正刑法施行後，仍在緩刑期內者，適用94年
    1月7日修正施行之刑法第75條、第75條之1及第76條規定」
    、「中華民國94年1月7日修正公布之刑法，自95年7月1日施
    行」，中華民國刑法施行法第6條之1、第10條之1分別定有
    明文，是依修正前刑法宣告緩刑，迄修正後刑法施行仍在緩
    刑期內者，應逕適用修正後刑法第75條之1規定，由法院依
    被告再犯情節，裁量是否撤銷前案緩刑宣告，而無庸比較新
    舊法。又刑法於94年1月7日修正，於95年7月1日施行，增定
    刑法第75條之1得撤銷緩刑之規定，其第1項第2款明訂：「
    受緩刑之宣告而有下列情形之一，足認原宣告之緩刑難收其
    預期效果，而有執行刑罰之必要者，得撤銷其宣告：一、．
    ．．。二、緩刑期內因故意犯他罪，而在緩刑期內受得易科
    罰金之有期徒刑、拘役或罰金之宣告確定者。．．．」，揆
    諸上開規定，撤銷緩刑之宣告，除該條項所列各款事由外，
    尚需具備「足認原宣告之緩刑難收其預期效果，而有執行刑
    罰之必要者」之要件，方得撤銷，合先敘明。
二、抗告意旨略以：本件受刑人甲○○前因違反槍砲彈藥刀械管
    制條例等案件，經原審法院分別就槍砲部分判處有期徒刑1
    年8月（併科罰金新臺幣9萬元），就恐嚇部分判處有期徒刑
    6月，並定應執行刑為有期徒刑2年，緩刑5年確定，從其刑
    度係緩刑最高極限之有期徒刑2年觀之，法院稍有一絲絲不
    利受刑人之考量，即不會諭知緩刑，復從宣告緩刑之最高期
    間觀之，其目的無非係希望受刑人於5年內，絕不能有絲毫
    違反刑罰規範之目的，從而，如受刑人於5年內有絲毫違反
    刑罰規範之行為，該緩刑即失其意義，亦即需將緩刑撤銷。
    查本件受刑人前因受有上開緩刑之宣告，竟不知徹底悔悟自
    新，復於96年7月11日又因涉犯刑法第185條之3公共危險罪
    （酒後呼氣酒精濃度達0.68ng/l騎乘機車），經臺灣臺中地
    方法院判處拘役40日確定，顯見受刑人未能徹底悔悟自新，
    故應撤銷受刑人上開緩刑之宣告云云。
三、經查：本件受刑人前受緩刑宣告之案件係因違反槍砲彈藥刀
    械管制條例等案件，經原審法院分別就槍砲部分判處有期徒
    刑1年8月（併科罰金新臺幣9萬元），就恐嚇部分判處有期
    徒刑6月，並定應執行刑為有期徒刑2年，緩刑5年確定，而
    其於緩刑期間內所犯後案則係違反刑法第185條之3公共危險
    罪（酒後呼氣酒精濃度達0.68ng/l騎乘機車），經臺灣臺中
    地方院判處拘役40日，並諭知如易科罰金，以新台幣1,000
    元折算1日，有臺灣宜蘭地方法院92年度訴字第37號及臺灣
    臺中地方法院96年度交簡字第2113號刑事判決書2件在卷足
    參（見撤緩字第22號卷第4至9頁）。本件受刑人雖於緩刑期
    間內故意犯他罪，而受得易科罰金之拘役宣告確定，然刑法
    緩刑制度係為促進惡性輕微之被告或偶發犯、初犯利於改過
    自新而設，且修正後刑法第75條之1又課予法院裁量之義務
    ，則被告雖合於上開要件，然是否已足認前案緩刑宣告難收
    其預期效果，而有執行刑罰之必要，仍須衡酌相關情況決定
    之。查本件受刑人所犯之上開二案，非但其犯罪型態、原因
    、侵害法益及社會危害程度殊異。又後案中受刑人所為之行
    為，對於交通安全之社會法益固造成危害，但衡情其行為之
    時點係街道上人車稀少之凌晨0時許，其所侵害交通安全之
    社會法益，自與車水馬龍之交通顛峰時刻，相對輕微，且經
    法院斟酌情節後亦僅宣告拘役40日之輕刑，已見受刑人後案
    之犯罪情節並非重大。況受刑人所犯之後案雖係於前案判決
    宣告緩刑期間內所犯，但後案之犯罪時間距前案判決確定時
    間已逾4年，受刑人於此期間內未有其他前科，自不能僅因
    受刑人於緩刑期間違犯上開刑法第185之3條公共危險罪，即
    遽認其前案緩刑之宣告難收預期效果而有執行刑罰之必要，
    是原審法院因予駁回檢察官撤銷緩刑之聲請，即無違誤，檢
    察官執上開理由，指摘原裁定不當，非有理由，應予駁回。
    據上論斷，應依刑事訴訟法第412條，裁定如主文。
中    華    民    國    97    年    1     月    2     日
                  刑事第十九庭審判長法  官  尤豐彥
                                    法  官  洪昌宏
                                    法  官  黃金富
以上正本證明與原本無異。
不得再抗告。
                                    書記官  楊秋鈴
中    華    民    國    97    年    1     月    2     日


司法院資訊處製作；財團法人民間司法改革基金會備份。
